【裁判字號】    90,訴,92
【裁判日期】    900612
【裁判案由】    毒品危害防制條例
【裁判全文】
臺灣桃園地方法院刑事判決                              九十年度訴字第九二號
    公  訴  人  臺灣桃園地方法院檢察署檢察官
    被      告  甲○○
右列被告因違反毒品危害防制條例案件，經檢察官提起公訴（八十九年度毒偵字第四
０六四號），及移送併辦審理（八十九年度毒偵字第六六四八號、第四六七五號）本
院判決如左：
    主  文
甲○○施用第一級毒品，累犯，處有期徒刑柒月，扣案之第一級毒品海洛因驗餘淨重
零點伍柒公克，沒收銷毀之；又連續施用第二級毒品，累犯，處有期徒刑陸月，扣案
之第二級毒品安非他命驗餘淨重參拾陸點捌捌伍壹公克，沒收銷毀之；扣案之安非他
命吸食器一支，沒收。應執行有期徒刑壹年，扣案之第一級毒品海洛因驗餘淨重零點
伍柒公克、第二級毒品安非他命驗餘淨重計參拾陸點捌捌伍壹公克，沒收銷毀之，扣
案之安非他命吸食器一支，沒收。
    事  實
一、甲○○前曾於民國八十三年、八十五年間，均因違犯麻醉藥品管理條例案件，分
    別經本院判處有期徒刑四月及五月，如易科罰金均以三百元折算一日確定，且分
    別於八十四年十一月八日及八十六年十一月六日均經易科罰金繳納罰金而執行完
    畢。另其曾因施用第二級毒品安非他命案件，經臺灣高等法院裁定送觀察、勒戒
    後，認無繼續施用毒品之傾向，而於民國八十七年十月七日以八十七年度上易字
    第三００三號判決免刑確定。竟不知悔改，復於五年內基於施用第二級毒品安非
    他命之概括犯意，自八十九年七月初到八十九年十一月九日止，除於八十九年七
    月二十一日、八十九年八月二十一日、八十九年十一月九日三日外，並多次（起
    訴意旨及併辦意旨認係於八十九年七月二十一日二十二時前九十六小時某時起、
    八十九年八月二十一日不詳時間）於其位於桃園縣大溪鎮僑愛新村一八四號住處
    及同縣八德市○○路○段一四二０巷五十九弄一號之一內（起訴書載為不詳地點
    ），施用第二級毒品安非他命，為警分別於八十九年七月二十一日，在桃園縣八
    德市○○路○段一四二０巷七十五弄一號旁平房內搜索時，當場查獲甲○○、卓
    恩光、黃天華、郭雙、李嘉琪等人（卓恩光、黃天華、郭雙、李嘉琪等人均另案
    處理），並扣得安非他命毛重三十七點四公克（驗餘毛重三十四點一九五一公克
    ）、海洛因毛重零點七公克（驗餘淨重零點五七公克）、安非他命吸食器一組、
    注射針筒一支、玻璃吸管一支、美娜水一瓶。及於八十九年八月二十四日下午六
    時至前查獲址查訪時，發現有吸食器一個，甲○○即主動將放於其上衣口袋內之
    安非他命一小瓶、三小包毛重四點四公克（驗餘淨重二點六九公克）持交警方扣
    案。甲○○另於八十九年十一月九日凌晨一點多（起訴書載為八十九年十一月九
    日前三日某時內），於桃園縣中壢市中壢橋下（起訴書載為不詳地點），施用第
    一級毒品海洛因，亦經另案送觀察勒戒當場採尿後，經尿液篩檢結果呈現嗎啡陽
    性反應，而發現上情。
二、案經桃園縣警察局八德分局報告臺灣桃園地方法院檢察署檢察官偵查起訴及移送
    併案審理。
        理  由
一、訊據被告甲○○就右揭犯罪事實，於本院審理時供承不諱，且被告於兩次查獲當
    日及於送觀察勒戒當日所採集之尿液經送驗結果，均呈甲基安非他命陽性及呈嗎
    啡陽性反應，此有桃園縣衛生局八十九年八月八日不法藥物尿液檢定書、台北市
    立療養院八十九年八月三十日之煙毒尿液檢驗報告書一紙、台灣桃園監獄八十九
    年十一月十日不法藥物尿液檢定書一紙及法務部調查局九十年五月十五日（９０
    ）陸（一）字第９００２８２５３號檢驗通知書分別附於八十九年度毒偵字第四
    ０六四號卷第六十頁、第六十九頁；八十九年度毒偵字第六六四八號卷第三頁及
    本院卷可稽，此外，扣案之白色粉末，經送憲兵司令部鑑定結果，均檢出甲基安
    非他命成份，驗餘淨重分別為二點六九公克及三十四點一九五一公克，有該部鑑
    識中心九十年五月二日（９０）綱得字第０５６９５號、九十年四月三日（９０
    ）綱得字第０４２２４號附於本院卷可稽，是並有扣案之安非他命可資佐證，被
    告施用第一級毒品及連續施用第二級毒品犯行，事證明確。又被告前曾因施用毒
    品案件，經臺灣高等法院裁定送觀察、勒戒後，認無繼續施用毒品之傾向，經該
    院以八十七年度上易字第三００三號判決免刑確定，此有該份判決及臺灣高等法
    院被告全國前案紀錄表附卷可參，被告於五年內再犯毒品危害防制條例第十條之
    罪，經本院於八十九年九月三十日以八十九年度毒聲字第六０九二號裁定送觀察
    、勒戒，經觀察、勒戒後，認有繼續施用毒品之傾向，有本院臺灣桃園地方法院
    檢察署檢察官觀察勒戒處分執行指揮書及臺灣桃園看守所附設勒戒處所八十九年
    十一月二十二日桃所澄衛勒字第０２３７３號函送之有無繼續施用毒品傾向證明
    書附卷可參（分別附於八十九年度毒偵字第四０六四號第六十五頁、第七十頁至
    第七十一頁），本件事證明確，被告犯行洵堪認定，應依法論科。
二、核被告所為，係犯毒品危害防制條例第十條第一項之施用第一級毒品罪及同條第
    二項之施用第二級毒品罪。又臺灣桃園地方法院檢察署檢察官以八十九年度毒偵
    字第四六七五號、第六六四八號就被告另涉有違反毒品危害防制條例第十條第一
    項、第二項之施用第一級、第二級毒品罪部分移送併辦，公訴人認前開併辦部分
    與本案經起訴之犯罪事實，顯係裁判上一罪之連續犯關係，應為起訴效力所及，
    本院自應併予審判，合先敘明。再公訴人就八十九年七月初某日起至八十九年七
    月二十一日二十二時前九十六小時某時起；八十九年七月二十一日二十二時前九
    十六小時某時起至同年八月二十四日十八時許；及同年八月二十四日十八時許至
    同年十一月九日入所前，被告仍連續施用第二級毒品安非他命之事實雖未經起訴
    ，然因與已經起訴且判決有罪部分有連續犯之裁判上一罪關係，自應併予審判，
    附此敘明。而被告於吸食上開毒品時，非法持有第一級毒品海洛因、第二級毒品
    安非他命，其持有之低度行為應被施用之高度行為所吸收，不另論其非法持有毒
    品之罪。另被告所犯上開二罪，犯意各別，罪名互異，應予分論併罰。又其先後
    多次施用第二級毒品犯行，時間緊接，犯罪構成要件相同，顯係基於概括犯意為
    之，為連續犯，應依刑法第五十六條之規定以一罪論，並加重其刑。復被告前因
    犯如事實欄所示之罪刑及其執行情形，此有臺灣高等法院被告全國前案紀錄表、
    臺灣桃園地方法院檢察署刑案資料查註紀錄表在卷可憑，其前受有期徒刑執行完
    畢，於五年內再犯本件有期徒刑以上之罪，為累犯，應依刑法第四十七條之規定
    加重其刑，並與連續施用第二級毒品部分，遞加重之。爰審酌被告前經本院免刑
    判決確定後，仍不知悔改、警惕，猶繼續施用毒品，惟其施用毒品係自戕行為，
    尚無危害他人，且犯後大致坦承犯行，犯後態度良好等一切情狀，量處如主文所
    示之刑，並定其應執行之刑。
三、至扣案之第一級毒品海洛因驗餘淨重零點五七公克及第二級毒品安非他命驗餘淨
    重三十六點八八五一公克，均為查獲之毒品，不問屬於被告與否，皆應依毒品危
    害防制條例第十八條第一項前段之規定沒收銷毀；又於八十九年八月二十四日查
    扣之安非他命吸食器一支，係被告所有供吸食安非他命使用，為被告所自承，爰
    依刑法第三十八條第一項第二款規定，宣告沒收；另扣案之安非他命吸食器一組
    、注射針筒一支、玻璃吸管一支、美娜水一瓶，經被告否認為其所有，復查無證
    據足資證明該等施用毒品工具確係被告所有，應認非被告所有供犯罪所用之物，
    依法不予宣告沒收，併此敘明。
據上論斷，應依刑事訴訟法第二百九十九條第一項前段，毒品危害防制條例第十條第
一項、第二項、第二十條第三項、第十八條第一項前段，刑法第十一條前段、第五十
六條、第四十七條、第五十一條第五款、第三十八條第一項第二款，判決如主文。
本案經檢察官鄭重文到庭執行職務。
中      華      民      國    九十      年      六      月     十二     日
                                  臺灣桃園地方法院刑事第六庭
                                      審判長法  官  孫 惠 琳
                                            法  官  黃 永 定
    法  官  簡 婉 倫
右正本證明與原本無異。
如不服本判決，應於判決送達後十日內向本院提出上訴狀( 應附繕本 )，上訴於
臺灣高等法院。
                                            書記官  王 泰 元
中      華     民       國    九十      年      六      月     十八    日
附論罪科刑依據之法條：
毒品危害防制條例第十條
施用第一級毒品者，處六月以上五年以下有期徒刑。
施用第二級毒品者，處三年以下有期徒刑。


司法院資訊處製作；財團法人民間司法改革基金會備份。
